# 假外资被发现会受到什么处罚？

提问人：hunaipeng 时间：2010-07-21 09:00:26
rt.................................

回答人：chenyiwei
目前对于内外资的性质的界定，是完全基于法律形式的。在法律形式完备且程序无瑕疵（履行了外国投资者在境内投资举办企业的全套程序）的情况下，实体上的“假外资”一般很难被处理。

提问人：FISH2010 时间：2013-11-05 14:28:24
如果是拟上市公示呢？

回答人：chenyiwei
以前证监会曾经在保代培训班上说过，要求解除实际控制人和上市实体之间的海外公司架构，由实际控制人直接持有发行人股份，恢复为内资企业。